【裁判字號】    95,訴,1059
【裁判日期】    950630
【裁判案由】    毒品危害防制條例
【裁判全文】
臺灣桃園地方法院刑事判決              95年度訴字第1059號
    公  訴  人  台灣桃園地方法院檢察署檢察官
    被      告  甲○○
                        （另案於臺灣桃園監獄執行中）
上列被告因違反毒品危害防制條例案件，經檢察官提起公訴（95
毒偵第1695號），被告於準備程序進行中為有罪之陳述，經本院
合議庭裁定由受命法官獨任進行簡式審判程序，本院判決如下：
    主  文
甲○○連續施用第一級毒品，累犯，處有期徒刑拾月。又連續施
用第二級毒品，累犯，處有期徒刑柒月。應執行有期徒刑壹年肆
月。
    事  實
一、甲○○前於民國89、90年間因竊盜案件，經本院以89年易字
    第3003號、90年度壢簡字第798 號分別判處有期徒刑7 月、
    3 月確定，經接續執行，於91年4 月10日縮刑期滿執行完畢
    。復於92年因因搶奪案件，經本院以92年度訴字第664 號判
    處有期徒刑8 月確定，於92年11月16日執行完畢。另於89年
    間因施用第2 級毒品安非他命案件，經本院裁定送觀察、勒
    戒後，認無繼續施用傾向，而於90年1 月18日執行完畢釋放
    出所，並經臺灣桃園地方法院檢察署檢察官於90年1 月17
    日以90年度毒偵字第70號為不起訴處分確定。再於94年間因
    施用第1 級、第2 級毒品案件，經本院於94年9 月12日以94
    年度訴字第761 號判處有期徒刑10月、6 月，應執行有期徒
    刑1 年2 月，於94年10月24日確定（下稱前案）。
二、詎甲○○仍未戒除毒癮，於上揭觀察、勒戒執行完畢釋放後
    5 年內，復分別基於施用第1 級毒品海洛因及第2 級毒品甲
    基安非他命之概括犯意，自前案宣示判決日即94年9 月12日
    後之某時起至94年11月18日為警查獲採尿回溯26小時止，在
    桃園縣龍潭鄉凌雲村竹窩子8 之1 號之住處內等處所，連續
    以針筒注射之方式，施用第1 級毒品海洛因多次；及將甲基
    安非他命放於玻璃球吸食器上燒烤，吸食所產生煙霧之方式
    施用第2 級毒品甲基安非他命多次。嗣於94年11月18日晚間
    8 時25分許，因另案通緝為警逮捕查獲，經採驗尿液送檢，
    始查悉上情。
三、案經桃園縣政府警察局移請台灣桃園地方法院檢察署檢察官
    偵查起訴。本院合議庭依甲○○於準備程序進行中為有罪之
    陳述，裁定由受命法官獨任進行簡式審判程序審理。
    理  由
一、證據能力部分：
  (一)被告甲○○所為之自白，並無出於強暴、脅迫、利誘、詐欺
    、疲勞訊問、違法羈押或其他不正之方法，亦非違反法定障
    礙事由經過期間不得訊問或告知義務之規定而為，依刑事訴
    訟法第156 條第1 項、第158 條之2 規定，應認其有證據能
    力。
  (二)卷附被採尿人姓名編號對照表、臺灣尖端先進生技醫藥股份
    有限公司濫用藥物檢驗報告等被告以外之人於審判外之書面
    陳述，依刑事訴訟法第273 條之2 規定排除同法第159 條第
    1 項之傳聞排除法則之適用，均有證據能力。
二、認定犯罪事實之證據及理由：
  (一)上揭犯罪事實業據被告甲○○於本院審理時坦承不諱，且被
    告為警查獲後，採集之尿液經台灣尖端先進生技醫藥股份有
    限公司（下簡稱台灣尖端先進生技醫藥公司）檢驗結果，呈
    甲基安非他命及嗎啡陽性反應（見94年毒偵字第1695號卷第
    14 頁） ，被告前開任意性自白堪信為真實。
  (二)被告有如事實欄所述因施用毒品，經送觀察、勒戒及判處罪
    刑等情，有臺灣高等法院被告前案紀錄表在卷可憑。被告於
    觀察勒戒執行完畢後5 年內再為施用第1 級毒品、第2 級毒
    品犯行明確，應依法論科。
三、論罪科刑：
  (一)按海洛因及甲基安非他命分屬毒品危害防制條例第2 條第2
    項第1 款、第2 款規定之第1 級、第2 級毒品。核被告甲○
    ○所為，係犯毒品危害防制條例第10條第1 項之施用第1 級
    毒品罪、同條第2 項之施用第2 級毒品罪。被告持有毒品係
    為供施用，其施用前持有毒品之低度行為，應為其施用之高
    度行為所吸收，不另論罪。
  (二)被告先後多次施用第1 級毒品、第2 級毒品之犯行，時間緊
    接，方法相同，分別觸犯構成要件相同之罪名，顯係各自基
    於概括犯意為之，均為連續犯，應依刑法第56條之規定各論
    以一罪，並均依法加重其刑。再被告有事實欄所載論罪科刑
    執行完畢情形，有臺灣高等法院被告前案紀錄表在卷可憑，
    其於有期徒刑執行完畢5 年內，再犯本件有期徒刑以上之罪
    ，為累犯，依刑法第47條規定均應遞加重其刑。被告所犯連
    續施用第1 級毒品、第2 級毒品罪，犯意各別，罪名不同，
    應分論併罰。
  (三)審酌被告施用毒品之動機、目的、手段，犯行所生之危害，
    已曾因相同犯行經觀察、勒戒之處遇後猶未能使其知所省惕
    ，根絕施用毒品惡習，足徵其沾染甚深，戕害自身健康，漠
    視法令禁制，顯未見悔改之意，惟尚能坦承犯行，暨其犯罪
    動機、手段、施用毒品之期間長短等一切情狀，分別量處如
    主文所示之刑，並定其應執行之刑，以資懲儆。
四、據上論斷，應依刑事訴訟法第273 條之1 第1 項、第299 條
    第1 項前段，毒品危害防制條例第10條第1 項、第2 項，刑
    法第11條前段、第56條、第47條、第51條第5 款，判決如主
    文。
本案經檢察官邱曉華到庭執行職務。
中    華    民    國    95    年    6     月    30    日
                  刑事第六庭法  官 蔡寶樺
以上正本證明與原本無異。
如不服本判決，應於判決送達後10日內向本院提出上訴狀（應附
繕本），上訴於臺灣高等法院。
                           書記官  王泰元
中    華    民    國    95    年    6     月    30    日
附錄本件論罪科刑法條全文
毒品危害防制條例第10條
施用第一級毒品者，處六月以上五年以下有期徒刑。
施用第二級毒品者，處三年以下有期徒刑。


司法院資訊處製作；財團法人民間司法改革基金會備份。
